【裁判字號】    89,上易,121
【裁判日期】    890131
【裁判案由】    賭博
【裁判全文】
臺灣高等法院刑事判決                            八十九年度上易字第一二一號
    上  訴  人
    即  被  告  甲○○
右上訴人因賭博案件，不服臺灣基隆地方法院八十八年度易字第五五四號，中華民國
八十八年十一月二十二日第一審判決（起訴案號：臺灣基隆地方法院檢察署八十八年
度偵字第五九八六號）提起上訴，本院判決如左：
    主  文
上訴駁回。
    事  實
一、甲○○曾於民國八十五年間，因犯賭博罪，經臺灣基隆地方法院判處有期徒刑六
    月確定，並於八十五年十二月二十七日易科罰金執行完畢，仍不知悔改，竟基於
    意圖營利之概括犯意，自八十八年九月間起至十月四日止，以四色牌為賭具及提
    供其所承租坐落基隆市○○路一００巷一六三號房屋為賭博場所，提供予謝東坡
    、楊竹郎、彭何蘭妹、林李春治、倪黃秀琴、林美雲、林碧蓮、陳廖素嬌、簡秀
    娥、陳廖秀卿等不特定人賭博財物，並約定賭博輸贏方法為每副四色牌玩三次，
    胡牌一次由贏家向各家收取新台幣（下同）四百元，如中花加收一百元，蓋牌不
    玩則算輸一百元，每副四色牌則由甲○○抽頭二百元得利，嗣於八十八年十月四
    日下午四時許，經警在上址當場查獲，並扣得甲○○所有之賭具四色牌二百副、
    抽頭款三萬六千三百元及賭資十一萬九千一百元。
二、案經基隆市警察局第四分局報告臺灣基隆地方法院檢察署檢察官偵查起訴。
    理  由
一、訊據上訴人即被告甲○○對右揭犯罪事實坦承不諱，核與證人即參與賭博之賭客
    謝東坡、楊竹郎、彭何蘭妹、林李春治、倪黃秀琴、林美雲、林碧蓮、陳廖素嬌
    、簡秀娥、陳廖秀卿等人於警訊時所述情節相符，此外，並有賭具四色牌二百副
    、抽頭金三萬六千三百元及賭資十一萬九千一百元等扣案足稽，本件事證明確，
    被告犯行堪以認定，應予依法論科。
二、核被告所為，係犯刑法第二百六十八條前段意圖營利供給賭博場所罪及後段意圖
    營利聚眾賭博罪。被告所為數行為，時間緊接，所犯罪名相同，顯係出於概括之
    犯意反覆為之，為連續犯，應依刑法第五十六條之規定以一罪論，並依法加重其
    刑。又被告所犯上開二罪係一行為犯之，應依刑法第五十五條前段想像競合犯之
    規定，從情節較重之意圖營利聚眾賭博罪處斷。再被告有如事實欄所載之犯罪科
    刑及刑之執行完畢情形，有臺灣基隆地方法院檢察署刑案資料查註紀錄表、臺灣
    高等法院檢察署刑案紀錄簡覆表及本院被告全國前案紀錄表各一份在卷為憑，其
    於五年內再犯有期徒刑以上之本罪，為累犯，應依法遞加重其刑。
三、原審認被告甲○○罪證明確，適用刑法第五十六條、第二百六十八條、第五十五
    條、第四十七條、第三十八條第一項第二款、第三款、罰金罰鍰提高標準條例第
    一條前段之規定，並審酌被告犯罪動機、目的、手段、及所生危害尚未鉅大並犯
    罪後態度良好等一切情狀，量處有期徒刑七月，並說明扣案之四色牌二百副為供
    被告賭博犯罪所用之物；抽頭金三萬六千三百元為被告因犯賭博罪所得之物，均
    為被告所有，業經被告供明在卷，而併予宣告沒收；另說明扣案賭資另由移送機
    關依社會秩序維護法處理，故不予諭知沒收。認事用法，核無不合，量刑亦屬適
    當，被告上訴意旨稱原判決量刑過重，並請求宣告緩刑，為無理由，應予駁回。
據上論斷，應依刑事訴訟法第三百六十八條，判決如主文。
本案經檢察官楊楚猛到庭執行職務。
中    華    民    國    八十九    年      一        月      三十一      日
   臺灣高等法院刑事第二十庭
                                審判長法  官  房  阿  生
                                      法  官  胡  泉  田
                                      法  官  雷  元  結
右正本證明與原本無異。
不得上訴。
                                      書記官  梁  雅  華
中    華    民    國    八十九    年      二        月        二        日
附錄本案論罪科刑法條：
刑法第二百六十八條
意圖營利，供給賭博場所或聚眾賭博者，處三年以下有期徒刑，得併科三千元以下罰
金。


司法院資訊處製作；財團法人民間司法改革基金會備份。
